臺灣板橋地方法院刑事判決　　　　　　　 96年度訴字第624號
公　訴　人　臺灣板橋地方法院檢察署檢察官
被　　　告　甲○○
　　　　　　　　　　（現另案於臺灣臺中監獄執行中）
上列被告因違反毒品危害防制條例案件，經檢察官提起公訴（95
年度毒偵字第8260號），本院於準備程序進行中，被告就被訴之
事實為有罪之陳述，經告知被告簡式審判程序之旨，並聽取當事
人之意見後，裁定進行簡式審判程序，判決如下：
    主  文
甲○○施用第一級毒品，累犯，處有期徒刑柒月。扣案之第一級
毒品海洛因拾包（淨重零點陸公克、空包裝總重壹點柒陸公克）
，其毒品部分，沒收銷燬之，其包裝袋拾個暨扣案之注射針筒貳
支、鋁箔包吸食器壹組，沒收。
    事  實
一、甲○○有違反麻醉藥品管理條例案件等前科，又其前於民國
    88年間因施用毒品案件，經臺灣彰化地方法院於同年2 月25
    日以88年度毒聲字第831 號裁定送勒戒處所觀察、勒戒，認
    有繼續施用毒品傾向，經同院於同年3 月22日以88年度毒聲
    字第1289號裁定送強制戒治，經同院於同年9 月27日以88年
    度毒聲字第4075號裁定停止戒治交付保護管束，復經同院於
    同年12月23日以88年度毒聲字第5563號裁定撤銷前開保護管
    束，送強制戒治，於89年10月1 日執行完畢，經臺灣彰化地
    方法院檢察署檢察官於89年11月8 日以89年度戒毒偵字第13
    38號、第1339號、第1340號、第1341號、第1342號為不起訴
    處分；於90年間復因施用毒品案件，經同院於90年10月25日
    以90年度毒聲字第3951號裁定送戒治處所強制戒治，於92年
    7 月15日執行期滿，檢察官據以起訴，經同院於91年2 月26
    日以90年度訴字第1400號就施用第一級毒品罪部分判處有期
    徒刑6 月，就施用第二級毒品罪部分判處有期徒刑3 月，定
    應執行有期徒刑8 月，經臺灣高等法院臺中分院於91年7 月
    10 日 以91年度上訴字第915 號駁回上訴，並經最高法院於
    91年12月5 日以91年度台上字第6883號駁回上訴確定；另於
    91年間因施用毒品案件，經臺灣彰化地方法院於91年10月7
    日以91年度訴字第1038號就施用第一級毒品罪部分判處有期
    徒刑8 月，就施用第二級毒品罪部分判處有期徒刑7 月，定
    應執行有其徒刑1 年1 月，經臺灣高等法院臺中分院於92年
    1 月9 日以91年度上訴字第1962號駁回上訴確定；於91年間
    因違反槍砲彈藥刀械管制條例案件，經臺灣彰化地方法院於
    91 年11 月6 日以91年度訴字第1174號判處有期徒刑1 年1
    月，於91年11月25日確定，後2 案更定其刑為有期徒刑2 年
    ，並與前案接續執行，於94年5 月10日因縮短刑期假釋，於
    95 年3月2 日因縮短刑期期滿；於94年11月5 日起至95年2
    月26日止，再因施用第一級毒品海洛因，經臺灣彰化地方法
    院於95年8 月8 日以95年度訴緝字第45號判處有期徒刑1 年
    ，經臺灣高等法院臺中分院於95年11月9 日以95年度上訴字
    第2225號駁回上訴，於96年2 月8 日確定，現於臺灣臺中監
    獄執行中。詎其於前開強制戒治執行完畢後5 年內，復另起
    犯意，基於施用第一級毒品海洛因之故意，於95年7 月13日
    下午4 時許，在臺北縣泰山鄉○○路○ 段298 號3 樓325 室
    居所，以注射針筒將第一級毒品注射入體內之方式，施用第
    一級毒品海洛因，旋於同日晚間6 時20分許，在臺北縣泰山
    鄉○○路○ 段292 巷口，為警查獲，並扣得其所有，並用以
    施用之第一級毒品海洛因10包（淨重0.6 公克、空包裝總重
    1.76公克）、已使用注射針筒1 支，再經其同意，經警至其
    前述居所搜索，另扣得其所有已使用注射針筒1 支及測試上
    揭毒品成分之鋁箔包吸食器1 組（起訴書漏載鋁箔包吸食器
    部分）。
二、案經臺北縣政府警察局新莊分局報請臺灣板橋地方法院檢察
    署檢察官偵查起訴。
    理  由
一、程序部分：按除被告所犯為死刑、無期徒刑、最輕本刑為三
    年以上有期徒刑之罪或高等法院管轄第一審案件者外，於第
    一次審判期日前之準備程序進行中，被告先就被訴事實為有
    罪之陳述時，審判長得告知被告簡式審判程序之旨，並聽取
    當事人、代理人、辯護人及輔佐人之意見後，裁定進行簡式
    審判程序，刑事訴訟法第273 條之1 第1 項定有明文。經核
    ，本件被告甲○○所犯係死刑、無期徒刑、最輕本刑為三年
    以上有期徒刑以外之罪，其於準備程序中就被訴事實為有罪
    之陳述，經法官告知簡式審判程序之旨，並聽取公訴人、被
    告之意見後，本院爰依首揭規定，合議裁定由受命法官獨任
    進行簡式審判程序，合先敘明。
二、訊據被告坦承前揭犯罪事實不諱，又其於95年7 月13日晚間
    6 時20分許，為警查獲後，於翌日上午10時11分許，經警採
    集尿液檢體，送由臺灣檢驗科技股份有限公司以酵素免疫分
    析法初步檢驗，呈鴉片類、安非他命類陽性反應，經氣相層
    析質譜儀確認，則有嗎啡（24448ng/ml）、可待因（6239ng
    /ml） 等陽性反應，經判定有鴉片類陽性反應，有該公司同
    年8 月2 日濫用藥物尿液檢驗報告附卷得佐；又扣案之粉末
    10包，經警以簡易快速篩檢試劑初步檢驗，結果呈嗎啡、海
    洛因反應，有毒品初步鑑驗報告單在卷得佐，再經送法務部
    調查局鑑定，認均含第一級毒品海洛因成分，淨重0.6 公克
    ，空包裝總重1.76公克，亦有該局96年8 月8 日調科壹字第
    060012329 號鑑定書可證。
三、按海洛因經注射或吸入人體後，約百分之80於24小時內自尿
    中排出，一般而言，尿液中能否驗出嗎啡陽性反應與其投與
    量、投與途徑、採尿時間、個人體質及檢測方法之靈敏度有
    關，國外曾有文獻報導注射6 毫克之海洛因鹽酸鹽，其代謝
    物嗎啡之平均可檢出時限約為26小時，業經行政院衛生署藥
    物食品檢驗局於81年9 月8 日以藥檢1 字第8114885 號函述
    綦詳。查目前之尿液檢體毒品反應鑑驗方法，以氣相層析質
    譜儀分析法最為精確，並可排除服用藥物導致毒品偽陽性反
    應之可能性，再參諸海洛因係嗎啡經化學合成之半人工合成
    品，其毒性倍於嗎啡，其施打或吸食後，經人體代謝作用而
    分解成毒性較低之嗎啡，而於尿液中被檢測出，故吸食或施
    打海洛因或嗎啡在尿液中均以嗎啡形態被檢測出，此為本院
    職務上已知之事實，並經行政院衛生署藥物食品檢驗局上揭
    函文敘明無誤，且觀以目前一般常見施用之第一級毒品為海
    洛因，甚少或甚至未見有施用鴉片或嗎啡者，足徵被告施用
    之第一級毒品應為海洛因，堪為認定。茲本件被告尿液檢體
    經以氣相層析質譜儀分析法確認，鑑出被告尿液確有嗎啡陽
    性反應，是可確信被告於採集尿液檢體前約分別於26小時內
    扣除為警查獲後被告不可能施用毒品期間內之某時，確有施
    用第一級毒品海洛因之行為。此外，本件尚有扣押物品照片
    、扣押物品清單、獲案毒品表、贓證物品清單等足佐。承上
    所述，被告之前揭自白，應合於事實。
四、查被告前於88年間因施用毒品案件，經臺灣彰化地方法院於
    同年2 月25日以88年度毒聲字第831 號裁定送勒戒處所觀察
    、勒戒，認有繼續施用毒品傾向，經同院於同年3 月22日以
    88 年 度毒聲字第1289號裁定送強制戒治，經同院於同年9
    月27日以88年度毒聲字第4075號裁定停止戒治交付保護管束
    ，復經同院於同年12月23日以88年度毒聲字第5563號裁定撤
    銷前開保護管束，送強制戒治，於89年10月1 日執行完畢，
    經臺灣彰化地方法院檢察署檢察官於89年11月8 日以89年度
    戒毒偵字第1338號、第1339號、第1340號、第1341號、第13
    42號為不起訴處分；於90年間復因施用毒品案件，經同院於
    90年10月25日以90年度毒聲字第3951號裁定送戒治處所強制
    戒治，於92年7 月15日執行期滿，有臺灣高等法院被告前案
    紀錄表在卷可徵。此外，本件尚有扣案物品照片、扣押物品
    目錄表、贓證物品清單、獲案毒品表等存卷可參。綜上所見
    ，被告施用第一級毒品海洛因犯行，事證業臻明確，堪為認
    定，應依法論科。
四、核被告所為，係犯毒品危害防制條例第10條第1 項之施用第
    一級毒品罪。其持有毒品之低度行為，應為其施用之高度行
    為所吸收，不另論罪。查其於90年間因違反毒品危害防制條
    例案件，經臺灣彰化地方法院於91年2 月26日以90年度訴字
    第1400號就施用第一級毒品罪部分判處有期徒刑6 月，就施
    用第二級毒品罪部分判處有期徒刑3 月，定應執行有期徒刑
    8 月，經臺灣高等法院臺中分院於91年7 月10日以91年度上
    訴字第915 號駁回上訴，並經最高法院於91年12月5 日以91
    年度台上字第6883號駁回上訴確定，又於91年間因施用毒品
    案件，經臺灣彰化地方法院於91年10月7 日以91年度訴字第
    1038號就施用第一級毒品罪部分判處有期徒刑8 月，就施用
    第二級毒品罪部分判處有期徒刑7 月，定應執行有其徒刑1
    年1 月，經臺灣高等法院臺中分院於92年1 月9 日以91年度
    上訴字第1962號駁回上訴確定，另於91年間因違反槍砲彈藥
    刀械管制條例案件，經臺灣彰化地方法院於91年11月6 日以
    91年度訴字第1174號判處有期徒刑1 年1 月，於91年11月25
    日確定，後2 案更定其刑為有期徒刑2 年，並與前案接續執
    行，於94年5 月10日因縮短刑期假釋，於95年3 月2 日因縮
    短刑期期滿，有前述被告前案紀錄表在卷可憑，其於受徒刑
    執行完畢後，5 年內故意再犯本件有期徒刑以上之罪，為累
    犯，應依刑法第47條第1 項規定，加重其刑。本院審酌其於
    受觀察、勒戒及強制戒治後，猶另萌施用毒品之犯意，再犯
    本罪，顯見其戒除毒癮之意志薄弱，且未衷心悛悔，漠視法
    令之禁制，恣意濫用藥品，其行為甚為可訾，及施用毒品祗
    係戕害其自己身心，並無加害他人，兼衡其本件施用毒品種
    類、次數、犯罪動機、目的、手段、犯後態度等一切情狀，
    爰量處如主文所示之刑。扣案之第一級毒品海洛因10包（淨
    重0.6 公克、空包裝總重1.76公克）、已使用之注射針筒2
    支及鋁箔包吸食器1 組，均為被告所有，且均供被告犯本件
    之罪所用，併據被告供明在卷，是前開毒品部分，應依毒品
    危害防制條例第18條第1 項前段規定，沒收銷燬之，其包裝
    袋暨扣案之注射針筒、鋁箔包吸食器等，則應依刑法第38條
    第1 項第2 款規定，諭知沒收。
據上論斷，應依刑事訴訟法第273 條之1 第1 項、第299 條第1
項前段，毒品危害防制條例第10條第1 項、第18條第1 項前段，
刑法第11條前段、第47條第1 項、第38條第1 項第2 款，判決如
主文。
本案經檢察官馬凱蕙到庭執行職務。
中　　華　　民　　國　　96　　年　　5 　　月　　10　　日
                  刑事第十四庭  法  官  朱敏賢
上正本證明與原本無異。
如不服本判決，應於判決送達後10日內，向本院提出上訴狀。
                                書記官  郭勝華
中　　華　　民　　國　　96　　年　　5 　　月　　10　　日
附錄本案論罪科刑法條：
毒品危害防制條例第10條：
施用第一級毒品者，處六月以上五年以下有期徒刑。
施用第二級毒品者，處三年以下有期徒刑。
